Gustavo Luiz de Quadra

Analista de Dados | Cientista de Dados

Localização: Santa Catarina, Brasil | **E-mail**: gglquadra@gmail.com **Linkedin**: linkedin.com/in/gustavoquadra | **Portfólio**: gustavolq.github.io

Resumo da Carreira

Analista de Dados com mais de 2 anos de experiência e graduando em Ciência da Computação, comprometido em explorar o potencial dos dados para orientar a tomada de decisões estratégicas. Meu papel abrange desde a compreensão dos desafios empresariais, em parceria com os stakeholders, até o desenvolvimento de soluções utilizando dados. Colaboro com equipes multidisciplinares para entregar análises que geram insights e facilitam o processo da tomada de decisão. Minha habilidade central envolve a coleta de dados provenientes de diversas fontes para a criação de pipelines de dados (ETL / ELT), a análise através de técnicas estatísticas e a criação de dashboards e apresentações com as ferramentas Python, SQL, planilhas digitais, Power BI e Looker Studio. Valorizo a documentação do trabalho realizado e tenho o prazer de oferecer orientação e suporte aos colegas menos experientes, promovendo o crescimento profissional de toda a equipe e a eficiência operacional.

Habilidades

Python, SQL, Google Sheets, Microsoft Excel, Google BigQuery, Looker Studio, PowerBI, Tableau, Estatística Descritiva, Probabilidade, Estatística Inferencial, ETL / ELT, Análise de Dados, Governança de Dados, Git / Github, Windows, Linux, KPIs, OKR

Experiência Profissional

DataViz Assistant

Semantix, Remoto (05/2024 - Presente)

- Responsável pela atualização dos dashboards de PowerBI dos clientes, incluindo a manutenção e a comunicação com os clientes para resolver problemas de inconsistências ou erros nos dados fornecidos para a atualização.
- Realizo a validação dos dados antes da atualização utilizando SQL e Excel para garantir que os dados estejam precisos e uma verificação após a atualização no PowerBI para garantir a integridade e a precisão das visualizações.
- Realizei a criação de um novo fluxo de trabalho para a operação utilizando a API do Asana e Python, que automatizou o monitoramento e a gestão das tarefas de atualização. Esse novo fluxo de trabalho resultou em uma redução na taxa de atraso de tarefas e melhorou a eficiência operacional, reduzindo o retrabalho e promovendo um acompanhamento mais eficaz nas tarefas.
- Implementei um processo ETL para extrair os dados do Asana por meio da API com o Python e realizei a criação de uma dashboard no PowerBI, fornecendo uma visão detalhada do progresso das

tarefas de atualizações e auxiliando a equipe a identificar pontos críticos e a tomar decisões para melhorias no atendimento ao cliente.

Analista de Dados

Paylivre, Remoto (08/2022 - 02/2023)

- Realizei análises de dados utilizando Python, SQL e Google Sheets para a detecção de atividades fraudulentas de usuários e identifiquei padrões suspeitos que contribuíram para a proteção de recursos e integridade nas operações.
- Realizei a criação e o gerenciamento de processos de ETL/ELT no Google BigQuery com Python e SQL, assegurando a consistência e a integridade dos dados fundamentais para análises e desenvolvimento de dashboards.
- Desenvolvi dashboards no Looker Studio para o monitoramento das principais métricas de desempenho, como, por exemplo, churn rate, ticket médio, lifetime value (LTV) que auxiliaram no processo de tomada de decisão de diferentes setores da empresa.
- Implementei um processo ETL para extrair os dados do Zendesk por meio de integração via API com
 o Python e realizei a criação de um dashboard no Looker Studio para a equipe de suporte ao cliente,
 fornecendo uma visão do volume de tickets e facilitando a identificação de gargalos e melhorias no
 atendimento ao cliente.
- Realizei a documentação e descrevi os relacionamentos das tabelas, dashboards, consultas SQL e
 processos na área de dados, simplificando a identificação de eventuais problemas e reduzindo o
 tempo de onboarding de novos colaboradores da área de dados.

Educação

Bacharelado de Ciência da Computação na UNICSUL (06/2020 - 12/2024)

Certificados / Cursos

E.B.A (Estatística do Básico ao Avançado) - Renata Biaggi (Em andamento)

Curso de estatística do básico ao avançado que abrange os seguintes tópicos: Estatística Descritiva, Probabilidade, Estatística Inferencial, Teste de Hipótese, Teste AB, Regressão Linear e Logística.

Certificado Profissional Google Data Analytics - Coursera (10/2022)

Certificado composto por 8 cursos com o objetivo de desenvolver as habilidades necessárias para se tornar uma analista de dados, desde a compreensão dos processos e práticas até ferramentas (SQL, Google Sheets, Google BigQuery, Tableau) utilizadas no trabalho diário.

Reconhecimento / Premiações

Vencedor Maratona Behind the Code 2021 - IBM (12/2021)

A Maratona Behind the Code 2021, uma iniciativa da IBM em parceria com a IT Mídia, destacou-se como um evento impulsionador para empoderar indivíduos e preencher a lacuna de talentos em TI na América Latina. A

competição proporcionou desafios de negócios reais em áreas de open banking, chatbots, análise de churn e solucionáveis por meio de tecnologias inovadores, incluindo Inteligência Artificial, IoT e Ciência de Dados.

Línguas

Português: Nativo | Inglês: Intermediário